【裁判字號】    90,易,321
【裁判日期】    900227
【裁判案由】    違反電子遊戲場業管理條例
【裁判全文】
臺灣臺中地方法院刑事判決                            九十年度易字第三二一號
    公  訴  人  台灣台中地方法院檢察署檢察官
    被      告  甲○○
右列被告因違反電子遊戲場業管理條例案件，經檢察官聲請簡易判決處刑（八十九年
度偵字第一九五０八號），本院豐原簡易庭認為不宜以簡易判決處刑，移請本院刑事
庭改用通常程序審判，本院判決如左：
    主  文
甲○○違反未依電子遊戲場業管理條例規定辦理營利事業登記者，不得經營電子遊戲
場業之規定，處拘役參拾日，如易科罰金，以新台幣玖佰元即銀元參佰元折算壹日。
緩刑貳年。
扣案電子遊戲機伍台及機具內現金新台幣伍萬壹仟玖佰柒拾元，均沒收。
    事  實
一、甲○○係經營設於台中縣新社鄉慶西村上坪五號「新六村商店」之負責人，明知
    未依電子遊戲場業管理條例第六條第一項之規定，申請登記營利事業登記者，不
    得經營電子遊戲場業，竟未依法辦理營利事業登記，自八十九年五月間某日起，
    在上址擺設電子遊戲機「香蕉派彈珠三台」、「迷你列車」一台及「金歡賓果連
    線」一台與不特定之顧客娛樂玩耍。凡參與娛樂玩耍之人，每投入新台幣（下同
    ）硬幣十元，機具內即顯示一定分數，如押中可得倍數不等之分數，然不得兌換
    現金或其他獎品，直至玩耍完畢為止；未押中者，機具上押注之分數即自動消失
    。嗣於八十九年十一月二十三日十九時許，適許恭懷、沈慶安及許耀文在上址娛
    樂玩耍電子遊戲機時為警查獲，並扣得前述電子遊戲機五台（含ＩＣ板五塊）及
    機具內五萬一千九百七十元。
二、案經台中縣警察局東勢分局移送臺灣臺中地方法院檢察署檢察官偵查起訴。
    理  由
一、右揭犯罪事實，業據被告甲○○於警訊及偵審中均坦承不諱，核與台中警察局東
    勢分局警備隊查獲時製作之臨檢紀錄表所述相符，復經證人許恭懷、沈慶安及許
    耀文於警訊時證稱屬實，並有上述查獲之電動機具及賭資等物扣案為證。本件事
    證明確，被告犯行堪以認定。
二、核被告所為，係違反電子遊戲場業管理條例第十五條之規定，應依同條例第二十
    二條處罰。其雖辯稱，伊已繳交娛樂稅，不知仍要再作營業登記，始可營業，不
    知伊行為係違法云云，惟查，人民有知法之義務，故刑法第十六條前段規定，不
    得因不知法律而免除刑事責任。故本件被告自不得因此而免除其責任，雖其提出
    繳交娛樂稅單一份為證，惟該稅單並不能證明其確係不知法律，及自信其行為為
    法律所許而有正當理由，自無法減輕或免除其刑其刑。爰審酌被告犯罪之動機、
    目的、手段，犯罪所生之危害、犯罪後之態度等一切情狀，量處如主文所示之刑
    ，並諭知易科罰金之折算標準。末查被告前未曾受有期徒刑以上刑之宣告，有臺
    灣臺中地方法院檢察署刑案資料查註紀錄表附卷可憑，被告坦承犯行，深具悔意
    ，其經此教訓，當知警惕而無再犯之虞，本院綜核各情，所宣告之刑，認以暫不
    執行為適當，併予宣告緩刑，以啟自新。至扣案之電動機具五台及機具內五萬一
    千九百七十元等物，係被告所有供犯罪所用之物，依刑法第三十八條第一項第二
    款規定沒收之。
據上論斷，應依刑事訴訟法第四百五十二條、第二百九十九條第一項前段，電子遊戲
場業管理條第二十二條，刑法第十一條前段、修正後刑法第四十一條第一項前段、刑
法第七十四條第一款、第三十八條第一項第二款，罰金罰鍰提高標準條例第二條，判
決如主文。
中      華      民      國      九十      年      二      月    二十七  日
                台灣台中地方法院刑事第一庭
                                        法  官  林  清  鈞
右正本證明與原本無異。
如不服本判決，應於送達後十日內向本院提出上訴狀 （須附繕本） ，上訴於台灣高等
法院台中分院。
                                        書記官
中      華      民      國      九十      年      三      月      一    日
附錄論罪科刑法條
電子遊戲場業管理條例第二十二條
違反第十五條規定者，處行為人一年以下有期徒刑、拘役或科或併科新台幣五十萬元
以上二百五十萬元以下罰金。


司法院資訊處製作；財團法人民間司法改革基金會備份。
